臺灣新竹地方法院交通事件裁定　　　　　　　　　　　九十三年度交聲字第四七號
　　移送機關即
　　原處分機關　交通部公路總局新竹區監理所
　　異　議　人
　　即受處分人　甲○○　男　四.
右列受處分人因違反道路交通管理處罰條例案件，對於交通部公路局新竹區監理所民
國九十三年二月三日竹監自字第裁五０－Ｄ一Ａ一二三八九四號違反道路交通管理事
件裁決書，聲明異議，本院裁定如左：
    主  文
原處分撤銷。
甲○○不罰。
    理  由
一、原處分意旨及經過略以：民國九十二年十月八日上午六時十一分許，車號Ｇ二－
    ０八五三號自小客車停放在桃園縣桃園市○○路設有禁止停車標線之處所，桃園
    縣警察局交通隊警員於同日逕行舉發車主即異議人甲○○，並填製桃警交字第Ｄ
    一Ａ一二三八九四號舉發違反道路交通管理事件通知單，原處分機關再於九十三
    年二月三日以竹監自字第裁五０－Ｄ一Ａ一二三八九四號裁決書，認為受處分人
    即異議人甲○○於右揭時地，將上開自小客車停放在前述設有禁止停車標線之處
    所，依據道路交通管理處罰條例第五十六條第一項第四款規定，裁處異議人罰鍰
    新台幣（下同）九百元。
二、異議人以書面提出異議，辯稱：右揭時地上開自小客車突然故障，不得已暫停在
    桃園縣桃園市○○路桃園國小圍牆旁之路邊，引擎蓋有掀起，警示用之閃黃燈亦
    開啟，並非違規停放，異議人則前往他處找尋救援，詎返回上址後，前述自小客
    車已被拖吊車拖走，又被開立違規停車之罰單，異議人深感不服，尤其採證照片
    中之引擎蓋已被放下，應係拖吊人員擅自為之，此與事實並不相合，爰依法聲明
    異議。
三、按汽車駕駛人停車時，在設有禁止停車標誌、標線之處所停車者，處六百元以上
    一千二百元以下罰鍰，道路交通管理處罰條例第五十六條第一項項第四款定有明
    文，足見違反本款規定之處罰對象係汽車之駕駛人，而非汽車所有人。雖然依據
    同條例第七條之三第一項第三款之規定，當汽車駕駛人違規停車而駕駛人不在場
    ，當場不能或不宜攔截製單舉發者，得對汽車所有人逕行舉發處罰，但同條例第
    八十五條第二項亦規定：「本條例關於車輛所有人之處罰，如應歸責於車輛駕駛
    人者，處罰車輛駕駛人」，職是，倘若得以辨明違規停車之汽車駕駛人究為何人
    ，且該駕駛人並非汽車所有人時，依法自應處罰汽車駕駛人而非汽車所有人。
四、經查：
    本件交通聲明異議案件於九十三年七月二十六日庭訊時，異議人本人未到庭，所
    委任之代理人張奇禎（男，四十二年十二月十二日生，
    0000000號，住桃園縣桃園市○○路五十一巷三弄九號）攜帶違規採證照
    片一幀到庭，並陳明：異議人將上開自小客車借其使用，右揭時地是其駕駛該自
    小客車，因為突然故障而停放在桃園縣桃園市○○路繪有禁止停車之黃線上，當
    時引擎蓋掀起，警示用之閃黃燈亦有打開，車輛後方約四、五公尺處放有警示椎
    等語（見九十三年七月二十六日訊問筆錄）。經本院詢以：「九十二年十月八日
    Ｇ二─○八五三號這輛車，停在桃園市○○路上，當時是你停的嗎？」，張奇禎
    仍堅稱：「是我停的，不是異議人甲○○停的，那時他將這輛車借給我使用」，
    並且除了在訊問筆錄上簽名以示負責之外，對於當時停車之始末經過均陳述甚詳
    。按交通違規事件如經裁處罰鍰確定，受處分人須依法繳納，財產將有所減損，
    且將留下交通違規紀錄，張奇禎已屬青壯年之人，對此當無不知之理，然其仍願
    意親自到庭並於本院庭訊時坦認係其所為，就停車之始末復陳述詳明，堪信右揭
    時間確係張奇禎駕駛前述自小客車並將之停放在桃園縣桃園市○○路設有禁止停
    車標線之處所，而非車輛之所有人甲○○。揆之前揭法條與說明，移送機關就本
    件違規停車處罰車輛之所有人，尚有未洽，本件異議為有理由，自應將原處分予
    以撤銷，另行諭知聲明異議人不罰之處分。
五、依道路交通案件處理辦法第二十條前段，裁定如主文。
中　　　華　　　民　　　國　　九十三　　年　　　七　　　月　　 三十 　　日
                                  臺灣新竹地方法院交通法庭
                                      法  官  李珮瑜
右正本證明與原本無異。
如不服本裁定，應於裁定送達後五日內向本院提出抗告狀。
                                      書記官  龔紀亞
中　　　華　　　民　　　國　　九十三　　年　　　七　　　月　　 三十 　　日
